臺灣花蓮地方法院民事裁定　　　　　 100年度消債更字第13號
聲　請　人
即債 務 人　張麗凰
上列當事人聲請消費者債務清理事件，本院裁定如下：
    主  文
債務人張麗凰自中華民國100年9月8日上午10時起開始更生程序
。
命司法事務官進行本件更生程序。
    理  由
一、按更生及清算事件專屬債務人住所地之地方法院管轄，消費
    者債務清理條例第5條第1項定有明文。聲請人即債務人張麗
    凰之戶籍設於花蓮縣花蓮市○○街120 巷17號，應以此地址
    為住所地，故本院有管轄權。
二、次按債務人不能清償債務或有不能清償之虞，且無擔保或無
    優先權之債務總額未逾新臺幣（下同）1,200萬元者，於法
    院裁定開始清算程序或宣告破產前，得向法院聲請更生，觀
    諸消費者債務清理條例第3條、第42條第1項規定自明。又法
    院開始更生程序之裁定，應載明其年、月、日、時，並即時
    發生效力。法院開始更生或清算程序後，得命司法事務官進
    行更生或清算程序，必要時得選任律師、會計師或其他適當
    之自然人或法人一人為監督人或管理人，復為同條例第45條
    第1項、第16條所明定。
二、本件聲請意旨略以：聲請人無擔保或無優先權之債務總額約
    為新台幣（下同）175,515元，未逾1,200萬元，且未經法院
    裁定開始清算程序或宣告破產。聲請人現任職於產後護理之
    家工作，每月薪資約為18,000元，另每4個月領一次約4,000
    元之獎金，但尚須扣除勞健保費，因社會近來少子化而產婦
    較少，則被迫強制休無薪假，致收入更為減少。現與兒子租
    屋同住需分擔部分房租，，收入僅足維持最精簡每月必要生
    活支出，聲請人有不能清償債務情事，乃自民國98年4 月間
    起即向債權人匯豐商業銀行、玉山商業銀行個別協商，但無
    法與最大債權銀行匯豐商業銀行達成協議，於100年1月25日
    備齊資料依消費者債務清理條例第151條第1項規定向最大債
    權金融機構匯豐商業銀行聲請前置協商，但遭退件及置之不
    理，以致無法達成一致性之前置協商，爰向本院聲請更生等
    語。
三、本院准予更生之理由如下：
  (一)聲請人曾以書面向最大債權金融機構匯豐銀行請求共同協
      商債務清償方案而沒結果，此有聲請人提出前置協商開始
      通知函可證。
  (二)聲請人所主張之上開事實，業據提出合作金庫銀行綜合存
      款存摺之薪資轉帳明細影本、財團法人金融聯合徵信中心
      當事人綜合信用報告、醫療費用單據等為證。
  (三)債權人匯豐商業銀行、玉山商業銀行經本院合法通知，均
      無故不到場說明意見。本院斟酌債務人所述因收入低微，
      而債權人催收之金額過高，足以影響正常合理之生活品質
      ，若不開啟更生程序，予債務人重定每月適當清償額度之
      機會，將有不能清償債務之虞為真正。
  (四)此外，本件又查無債務人有消費者債務清理條例第6條第3
      項、第8 條或第46條各款所定駁回更生聲請之事由存在，
      則債務人聲請更生，應屬有據，爰裁定如主文。
四、本件司法事務官於進行更生程序、協助債務人提出更生方案
    時，應注意更生方案需酌留債務人生活上應變所需費用，並
    依社會常情衡量債務人之償債能力，依此協助債務人擬定公
    允之更生方案，始符消費者債務清理條例重建債務人經濟生
    活之立法目的，併此敘明。
中    華    民    國   100    年    9     月    7     日
                        臺灣花蓮地方法院民事庭
                                法  官  沈培錚
以上正本係照原本作成。
本件不得抗告。
本裁定已於            時公告。
中    華    民    國   100    年    9     月    7     日
                                書記官  胡旭玫